【裁判字號】    90,易,1032
【裁判日期】    900607
【裁判案由】    賭博
【裁判全文】
臺灣桃園地方法院刑事判決                          九十年度易字第一三二號
    公  訴  人  臺灣桃園地方法院檢察署檢察官
    被      告  甲○○
                乙○○
右列被告因賭博案件，經檢察官提起公訴（九十年度偵字第六一０九號），本院判決
如左：
    主  文
甲○○連續意圖營利，聚眾賭博，處有期徒刑肆月，如易科罰金以參佰元折算壹日。
扣案之六合彩總表壹張、簽單拾陸張、計算機壹台、新台幣壹萬玖仟參佰元均沒收。
乙○○在公共場所賭博財物，處罰金壹仟元，如易服勞役以參佰元折算壹日。
    事  實
一、甲○○基於意圖營利之概括犯意，自民國九十年四月三日起至同年月十日止，連
    續三期提供其於桃園縣桃園市○○街九十七號一樓之市場攤位為公共之賭博場所
    （欲簽賭者均可入內），經營俗稱「六合彩」賭博，以簽單為賭具，聚集不特定
    之多數人以簽選號碼方式與甲○○對賭，分雙星、三星兩種，由賭客自「０一」
    至「四七」等號碼中任選二個號碼（俗稱雙星組或對對碰）或三個號碼（俗稱三
    星）為乙支，每簽一支之賭資為新台幣（下同）八十元，用以核對各期香港政府
    發行於每週二、四開獎之六合彩中獎號碼之方式賭博財物。賭客如簽選之二個或
    三個號碼，與開出中獎號碼中任二組或三組相同即屬中獎，每支由甲○○按簽賭
    種類分別賠付五千二百元（二星組）或五萬二千元（三星組）之彩金予中獎者，
    若未簽中則賭客所出之賭資悉歸甲○○贏得，以此方式牟利。迨於同年四月十日
    下午四時四十分許，乙○○至上址簽注六合彩之雙星二千五百六十元時，為警當
    場查獲，並扣得甲○○所有供主持六合彩賭博所用之六合彩總表一張、簽單十六
    張、計算機一台、賭資一萬九千三百元。
二、案經桃園縣警察局桃園分局報請臺灣桃園地方法院檢察署檢察官偵查起訴。
    理  由
一、訊據被告甲○○、對於右揭事實迭於警訊、偵查及本院審理中坦承不諱，且所供
    一致，互核相符，並與違反社會秩序維護法案件現場紀錄表一紙、桃園縣警察局
    扣押証物筆錄一紙附可稽，復有當場查扣之六合彩總表一張、簽單十六張、計算
    機一台、賭資一萬九千三百元可資佐證，故本件事證明確，被告二人之犯行均洵
    堪認定，應予依法論科。
二、核被告甲○○之所為，係犯刑法第二百六十八條之意圖營利供給賭博場所罪及意
    圖營利聚眾賭博罪，及刑法第二百六十六條第一項前段之在公共場所賭博財物罪
    。被告乙○○之所為，係犯同法第二百六十六條第一項前段之在公共場所賭博財
    物罪。被告甲○○經營種類雖有二種，惟侵害法益單一，而每期香港六合彩開獎
    前之多次接續行為，均係當次意圖營利供給賭博場所、聚眾賭博即在公共場所賭
    博財物犯行之一部分，均屬單一一罪，惟其於每期開獎前接續行為中之意圖營利
    供給賭博場所、意圖營利聚眾賭博與在公共場所賭博財物，均係基於一個賭博犯
    意之決定，以達成同一犯罪之各種舉動，應屬法律概念之一行為。被告甲○○一
    行為而觸犯上開三罪名，屬裁判上一罪之想像競合犯，應從重之意圖營利聚眾賭
    博罪處斷。被告甲○○先後經營六合彩賭博之行為，時間緊接，犯罪構成要件相
    同，顯係基於概括犯意反覆為之，為連續犯，應依法論以一罪，並加重其刑。爰
    審酌被告甲○○明知六合彩係賭博行為，竟仍私設供人簽賭，敗壞社會風氣甚鉅
    ，其經營之時間有三期，經營規模不大及被告二人素行尚佳，且犯罪後均坦承犯
    行，態度良好等一切情狀，分別量處如主文所示之刑，並分別諭知易科罰金及易
    服勞役之折算標準，以資懲儆。至於扣案之六合彩總表一張、簽單十六張、計算
    機一台均係被告甲○○所有供簽賭六合彩之用，業據其供明在卷，爰依刑法第三
    十八條第一項第二款宣告沒收。另扣案之賭資一萬九千三百元係被告甲○○所有
    且係犯罪所得之物，雖被告甲○○於本院審理時辯稱：扣案之賭資有部分係伊販
    賣水果所得之款項云云，惟查被告甲○○業於警訊及偵查中自承其犯罪，並均未
    就扣案之賭資有何爭議，其本人亦無從明確區辨究竟若干金額為其販賣水果所得
    ，應認被告甲○○此部分之辯解委無可採，爰依刑法第三十八條第一項第三款之
    規定宣告沒收。
據上論斷，應依刑事訴訟法第二百九十九條第一項前段，刑法第五十六條、第二百六
十八條、第二百六十六條第一項前段、第五十五條、第四十一條第一項前段、第四十
二條第二項、第三十八條第一項第二款、第三款、罰金罰鍰提高標準條例第一條前段
、第二條，判決如主文。
本案經檢察官魏雯祈到庭執行職務。
中      華      民      國    九十      年      六      月      七      日
                              臺灣桃園地方法院刑事第二庭
                                  法  官  林  恆  吉
右正本證明與原本無異。
如不服本判決，應於判決送達後十日內向本院提出上訴狀( 應附繕本 )，上訴於
臺灣高等法院。
                                  書記官  邱  仲  騏
中      華      民      國    九十      年      六      月     十二     日
附錄本案論罪科刑法條
刑法第二百六十六條
在公共場所或公眾得出入之場所賭博財物者，處一千元以下罰金，但以供人暫時娛樂
之物為賭博者，不在此限。
當場賭博之器具與在賭檯或兌換籌碼處之財物，不問屬於犯人與否，沒收之。
刑法第二百六十八條
意圖營利，供給賭博場所或聚眾賭博者，處三年以下有期徒刑，得併科三千元以下罰
金。


司法院資訊處製作；財團法人民間司法改革基金會備份。
